

\vspace{3.5em}
\noindent \begin{minipage}{\textwidth}
\stepcounter{mallinumber}
\noindent \textbf{Tüüpsõnamall \arabic{mallinumber}\,\vadja{nüčüin}}\\

\begin{sideways}
\begin{tabular}{l l}
muutvormimall & tunnused \\
\hline
\underline{nüčüi}\,$\oplus$\,n & \textsc{ sg nom } \\
\underline{nüčüi}\,$\oplus$\,ze & \textsc{ sg gen } \\
\underline{nüčüi}\,$\oplus$\,sse & \textsc{ sg par } \\
\underline{nüčüi}\,$\oplus$\,zese & \textsc{ sg ill } \\
\underline{nüčüi}\,$\oplus$\,zez & \textsc{ sg ine } \\
\underline{nüčüi}\,$\oplus$\,zess & \textsc{ sg ela } \\
\underline{nüčüi}\,$\oplus$\,zelle & \textsc{ sg all } \\
\underline{nüčüi}\,$\oplus$\,zell & \textsc{ sg ade } \\
\underline{nüčüi}\,$\oplus$\,zelt & \textsc{ sg abl } \\
\underline{nüčüi}\,$\oplus$\,zessi & \textsc{ sg tra } \\
\underline{nüčüi}\,$\oplus$\,zessaa & \textsc{ sg ter } \\
\underline{nüčüi}\,$\oplus$\,zeka & \textsc{ sg com } \\
\underline{nüčüi}\,$\oplus$\,zed & \textsc{ pl nom } \\
\underline{nüčüi}\,$\oplus$\,zije & \textsc{ pl gen } \\
\underline{nüčüi}\,$\oplus$\,ziit & \textsc{ pl par } \\
\underline{nüčüi}\,$\oplus$\,ziise & \textsc{ pl ill } \\
\underline{nüčüi}\,$\oplus$\,ziiz & \textsc{ pl ine } \\
\underline{nüčüi}\,$\oplus$\,ziiss & \textsc{ pl ela } \\
\underline{nüčüi}\,$\oplus$\,ziille & \textsc{ pl all } \\
\underline{nüčüi}\,$\oplus$\,ziill & \textsc{ pl ade } \\
\underline{nüčüi}\,$\oplus$\,ziilt & \textsc{ pl abl } \\
\underline{nüčüi}\,$\oplus$\,ziissi & \textsc{ pl tra } \\
\underline{nüčüi}\,$\oplus$\,ziissaa & \textsc{ pl ter } \\
\underline{nüčüi}\,$\oplus$\,zijka & \textsc{ pl com } \\
\end{tabular}
\end{sideways}
\captionof{table}{Tüüpsõnamall \arabic{mallinumber}\,\vadja{nüčüin} ekstraheeritud muutvormimallid.}
\label{tab:tüüpsõnamall-nüčüin}

\end{minipage}

 
\vspace{1em}
\noindent Tüüpsõnamall \vadja{nüčüin} hõlmab vormisõnastikus 2 lekseemi: \vadja{\underline{nüčüi}n} ja \vadja{\underline{čärpei}n}.
